norsk/nynorsk.aff.in
#notes: meister, middel, minister, offer, våpen, dotter, nummer, sko/skor/skorne syster/systera, treet... varsel ver/vér åker eksempel følsame gjere gjorde gjort offer potet
# Publikummet følger ingen regler, ser det ut til.

# Affikstabell for norsk
# Skrevet av Ivar Aavatsmark, oktober 1993.
# Sterkt utvidet av Rune Kleveland mai 1998. (kanskje for sterkt)
# I filen local.h er satt:
#
#   #define MASKBITS        64
#

compoundwords controlled z  #Skal ALDRI brukes med compoundwords on.
compoundmin 3
allaffixes on
flagmarker /

defstringtype "list" "nroff" ".list"

boundarychars [".,;:]  #Dette brukes av Babel for LaTeX for å støtte koding
                       #av for eksempel vi"llede for rett deling vill-lede.
                       #`.' gjør at man finner steder der man har glemt
                       #mellomrom etter . og ,.
stringchar î Î
wordchars [a-c] [A-C]
stringchar ç Ç
wordchars [d-e] [D-E]
stringchar é É
stringchar ê Ê
stringchar è È
wordchars [f-o] [F-O]
stringchar ó Ó
stringchar ô Ô
stringchar ò Ò
wordchars [p-z] [P-Z]
stringchar æ Æ
stringchar ø Ø
stringchar å Å

altstringtype "tex" "TeX"  ".tex" ".bib"

altstringchar  ç ç 
altstringchar  Ç Ç
altstringchar  é é
altstringchar  É É
altstringchar  ê ê
altstringchar  Ê Ê
altstringchar  è è
altstringchar  È È
altstringchar  ó ó
altstringchar  Ó Ó
altstringchar  ô ô
altstringchar  Ô Ô
altstringchar  ò ò
altstringchar  Ò Ò
altstringchar  æ æ
altstringchar  Æ Æ
altstringchar  ø ø
altstringchar  Ø Ø
altstringchar  å å
altstringchar  Å Å

# 
# Html
#
# Dette virker kun fra og med ispell-3.2.

altstringtype "html" "sgml" ".html" ".htm"

altstringchar   \&ccedil\; ç
altstringchar   \&Ccedil\; Ç
altstringchar   \&eacute\; é
altstringchar   \&Eacute\; É
altstringchar   \&ecirc\;  ê
altstringchar   \&Ecirc\;  Ê
altstringchar   \&egrave\; è
altstringchar   \&Egrave\; È
altstringchar   \&oacute\; ó
altstringchar   \&Oacute\; Ó
altstringchar   \&ocirc\;  ô
altstringchar   \&Ocirc\;  Ô
altstringchar   \&ograve\; ò
altstringchar   \&Ograve\; Ò
altstringchar   \&aelig\;  æ
altstringchar   \&AElig\;  Æ
altstringchar   \&oslash\; ø
altstringchar   \&Oslash\; Ø
altstringchar   \&aring\;  å
altstringchar   \&Aring\;  Å


#
# Plain TeX
#

altstringtype "plaintex" "TeX" ".tex" ".bib"

altstringchar   \\\c{c} ç
altstringchar   \\\c{C} Ç
altstringchar   \\\'e   é
altstringchar   \\\'E   É
altstringchar   \\\^e   ê
altstringchar   \\\^E   Ê
altstringchar   \\\`e   è
altstringchar   \\\`E   È
altstringchar   \\\'o   ó
altstringchar   \\\'O   Ó
altstringchar   \\\^o   ô
altstringchar   \\\^O   Ô
altstringchar   \\\`o   ò
altstringchar   \\\`O   Ò
altstringchar   {\\ae}  æ
altstringchar   {\\AE}  Æ
altstringchar   {\\o}   ø
altstringchar   {\\O}   Ø
altstringchar   {\\aa}  å
altstringchar   {\\AA}  Å


#
# Alternate form for NeXTSTEP charset (guesses by GHK; may need correction)
#

#  altstringtype "NeXT" "TeX" ".NeXT" ".rtf"

#  altstringchar	Ý	é
#  altstringchar	‰	É
#  altstringchar	±	æ
#  altstringchar	á	Æ
#  altstringchar	ú	ø
#  altstringchar	ê	Ø
#  altstringchar	Ú	å
#  altstringchar	†	Å

#
# Alternate forms for plain ASCII text files
#
altstringtype "ascii" "nroff" ".txt"

altstringchar	ae	æ
altstringchar	Ae	Æ
altstringchar	oe	ø
altstringchar	Oe	Ø
altstringchar	aa	å
altstringchar	Aa	Å

#
# Alternate forms for plain ASCII text files
#
altstringtype "iso246" "nroff" ".txt"

altstringchar	\{	æ
altstringchar	\[	Æ
altstringchar	\|	ø
altstringchar	\\	Ø
altstringchar	\}	å
altstringchar	\]	Å



# Her er en oversikt over benyttede flagg:
#
# Brukt:         ABCDEFGHIJKLMNOPQRSTUVWXYZ[\]^_`abcdefghijklmnopqrstuvwxy
#
# Tilgjengelig: z
#
# z kan brukes til å kontrollere sammensatte ord.


prefixes

# Ekte forstavelser:


flag *a:
    .              >       U               # ferdig > uferdig

flag *b:
    .              >       FORÎ            # dampe > fordampe

flag *c:
    .              >       GJENÎ           # vinne > gjenvinne

flag *d:
    .              >       HOVUDÎ          # sak > houedsak

flag *e:
    .              >       MIS             # tenke > mistenke

flag *f:
    .              >       SAM             # arbeid > samarbeid

flag *g:       # forstavelse: in-
    [^BLMPR]       >       INÎ             # effektiv > ineffektiv
    L              >       ILÎ             # legal    > illegal
    [BMP]          >       IM              # mobil    > immobil
    R              >       IR              # regulær  > irregulær

# Ikke behandlet er forstavelser som: an-, be-, er-, re-.
#

# Forstavelser som er preposisjoner eller adverb:
#

flag *h:
    .              >       ETTERÎ          # leve > etterleve

flag *i:
    .              >       TILÎ            # stå > tilstå

flag *j:
    .              >       OVERÎ           # tid > overtid

flag *k:
    .              >       UNDERÎ          # kjenne > underkjenne

flag *l:
    .              >       PÅÎ             # føre > påføre

flag *m:
    .              >       AVÎ             # stå > avstå

flag *n:
    .              >       INNÎ            # føre > innføre

flag *o:
    .              >       UTÎ             # føre > utføre

flag *p:
    .              >       OPPÎ            # stå > oppstå

flag *q:
    .              >       NEDÎ            # bryte > nedbryte

flag *r:
    .              >       OMÎ             # gå > omgå

flag *s:
    .              >       SAMANÎ          # sett > samansett


suffixes

# Avledningsendelser:
#


flag *t:       # -ing-endelse i verb
    E              >       -E,ING          # vandre > vandring
#   E              >       -E,INGEN        # vandre > vandringen
#   E              >       -E,INGENS       # vandre > vandringens
    E              >       -E,INGA         # vandre > vandringa
    [AIOUYØÅ]      >       ING             # gå     > gåing
#   [AIOUYØÅ]      >       INGEN           # gå     > gåingen
#   [AIOUYØÅ]      >       INGENS          # gå     > gåingens
    [AIOUYØÅ]      >       INGA            # gå     > gåinga

flag u:       # -lig-endelse i verb. Se også flagg Z.
    [^LM]          >       LEG             # blå     > blålig
    [^LM]          >       LEGE            # blå     > blålige
    L              >       EG              # adel    > adelig
    L              >       EGE             # adel    > adelige
    M              >       MELEG           # rom     > rommelig
    M              >       MELEGE          # rom     > rommelige







flag *x:       # endelse: -skap
    [^E]           >       SKAP            # klok  > klokskap
    E              >       -E,SKAP         # regne > regnskap

flag *y:       # endelse: -itet + ning (Ja, de er ortogonale)
    [AEIOUYØ] [DLMNRSV]  >   ITET          # normal  > normalitet
    [AEIOUYØ] [DLMNRSV]  >   ITETEN        # normal  > normaliteten
    E L L          >       -ELL,ALITET     # formell > formalitet
    E L L          >       -ELL,ALITETEN   # formell > formaliteten
    Æ R            >       -ÆR,ARITET      # regulær > regularitet
    Æ R            >       -ÆR,ARITETEN    # regulær > regulariteten
    E              >       -E,NING         # lade   > ladning
    E              >       -E,NINGEN       # lade   > ladningen


# Bøyningsendelser:
#


flag *A:       # hankjønnsendelse: -en
    E              >       N               # tanke > tanken
    É              >       -É,EEN          # allé  > alleen
#   É              >       -É,EENS         # allé  > alleens
#   É              >       EN              # allé  > alleen  (Valgfritt)
#   É              >       ENS             # allé  > alleens (Valgfritt)
#   É              >       -E,"EEN         # allé  > all"een (Valgfritt, TeX)
#   É              >       -E,"EENS        # allé  > all"eens(Valgfritt, TeX)
    [^EÉM]         >       EN              # tank  > tanken
    [^E] [DK] A M  >       MEN             # dam   > dammen, søm > sømmen
    [E]  [DK] A M  >       EN              # lekam > lekamen
    [^K] [LR] E M  >       MEN             # rem   > remmen, lem > lemmen
    K R E M        >       EN              # krem  > kremen
    [^R] E M       >       EN              # bohem > bohemen/medlemen
#   L E M          >       MEN             # medlem> medlemmen
    [^AEOUØ] M     >       EN              # karm  > karmen
    [BDGV] O M     >       MEN             # dom   > dommen
    [^BGLV] O M    >       EN              # gnom  > gnomen
    [SKL] U M      >       MEN             # sum   > summen
    [^SKL] U M     >       EN              # saum  > saumen

flag *B:       # intetkjønnsendelse: -et, jevnfør flagg M
    E              >       T               # eple  > eplet
    É              >       -É,EET          # relé  > releet
#   É              >       ET              # relé  > reléet  (Valgfritt)
    [^DRT] [DT] E R>       -ER,RET         # alter > altret
    [FGKSV] E L    >       -EL,LET         # fengsel>fengslet
#   S P E L        >       ET              # spel  > spelet
    M P E L        >       -EL,LET         # eksempel  > eksemplet
#   [ST] E L       >       ET              # varsel>varselet
    T T E L        >       -TEL,LET        # kapittel>kapitlet
    [^EÉM]         >       ET              # barn  > barnet
    [^AEOU] M      >       ET              # lim   > limet
    [^E] A M       >       MET             # lam   > lammet
    E A M          >       ET              # team  > teamet
    [JV] E M       >       MET             # hjem  > hjemmet
    [^JLV] E M     >       ET              # system> systemet
    L E M          >       ET              # problem>problemet
    [RK] O M       >       MET             # rom    > rommet
    [^RK] O M      >       ET              # diplom > diplomet
    [^EI] U M      >       ET              # volum  > volumet
    [EI]  U M      >       -UM,ET          # museum > museet



flag *C:       # hunkjønnsendelse og flertallsendelse: -a, jevnfør flagg N
    E              >       -E,A            # jente  > jenta,  eple   > epla
    É              >       -É,EA           # relé   > relea
#   É              >       EA              # relé   > reléa  (Valgfritt)
    [^EÉLMRT]      >       A               # ku     > kua,    barn   > barna
    [^E] T         >       A               # pakt   > pakta
    E T            >       -ET,A           # farget > farga
    [^E] [LR]      >       A               # nål    > nåla,   bål    > båla
    [^DFKMNPSTJ] E L>      -EL,LA          # tempel > templa
    J E L          >       A               # sjel   > sjela
    D D E L        >       -DEL,LA         # bøddel > bødla
    [^D] D E L     >       A               # andel  > andela
    F F E L        >       -FEL,LA         # bøffel > bøfla
    K K E L        >       -KEL,LA         # nøkkel > nøkla
    [^K] K E L     >       -EL,LA          # nøkkel > nøkla
    M M E L        >       -MEL,LA         # tommel > tomla
    [^M] M E L     >       A               # kamel  > kamela
    N E L          >       A               # tunnel>  tunnela
    P P E L        >       -PEL,LA         # nippel > nipla
    [^P] P E L     >       A               # spel   > spela
    S S E L        >       -SEL,LA         # trussel> trusla
    [^S] S E L     >       -EL,LA          # barsel > barsla
    T T E L        >       -TEL,LA         # tittel > titla
    [^T] T E L     >       -EL,LA          # apostel> apostla
    [^FJM] E R     >       -ER,RA          # hulder > huldra, teater > teatra
    [FJM] E R      >       A               # oppgjer  > oppgjera
    [^AEOU] M      >       A               # form   > forma,  rim    > rima
    A M            >       MA              # gram   > gramma
    J E M          >       MA              # hjem   > hjemma
    [^J] E M       >       A               # problem> problema
    [RV] O M       >       MA              # rom    > romma
    [^RV] O M      >       A               # symptom> symptoma
    [^EIR] U M     >       A               # volum  > voluma
    [EIR] U M      >       -UM,A           # museum > musea
